

Glecianne Campeche Pereira

E-mail: ninhacampeche@gmail.com

Vila Verde

73 99977-2986

Data de nascimento: 24/09/1987

Rua Elis Regina, 9 Endereço:

Cidade: Porto Seguro - BA

CEP: 45810-000

Pretensão Salarial

Salário a combinar

Telefone celular:

Bairro:

Resumo do currículo

Instrumentador Cirúrgico . Recebimento, conferência, separação e expedição de materiais cirúrgicos; Separação e montagem de Kits para procedimentos cirúrgicos; Auditoria de inventários, rastreabilidade de produtos e controle de estoque;

Confecção de rotulagem e embalagem de produtos;

Cadastro de prenota e produtos utilizando sistema informatizado Mercantis;

Logística . Graduação em logística . Técnico em Técnico de enfermagem . Técnico em

Controle de qualidade, armazenagem, temperatura, e validade de produtos;

Experiência em instrumentação cirúrgica na Área vascular. Conferência das caixas de instrumental e de implantes, antes de começar a cirurgia, buscar e / ou criar rapidamente

soluções alternativas queresolvam e superem algum problema inesperado, sem que o médico seja envolvido. Lavar o materialcirúrgico ao término da cirurgia, fazer check-list diariamente do material e deslocamento do materialpara outros hospitais. Acompanhamento junto com a equipe médica em consultas e erviços de enfermagem no pós operatório dos pacientes. Pedido e Marcação de Cirurgia Cargo de interesse

Administrador

Informações adicionais

MS Office.

Experiência profissional

Técnica de enfermagem, Secretária e Instrumentador Cirúrgica

Grupo Cirurgiões Vasculares

último cargo - (9 anos e 11 meses)

Set. 2010 - Ago. 2020 (9 anos e 11 meses)

Experiência em instrumentação cirúrgica na Área vascular. Conferência das caixas de instrumental e de implantes, antes de começar a cirurgia, buscar e / ou criar rapidamente

diariamente do material e deslocamento do materialpara outros hospitais. Acompanhamento junto com a equipe médica em consultas e erviços de enfermagem no pós operatório dos pacientes. Pedido e Marcação de Cirurgia Day Clinic - Dr. Rômulo Romano Ago. 2009 - Nov. 2010 (1 ano e 3 meses) Instrumentador Cirúrgico

soluções alternativas queresolvam e superem algum problema inesperado, sem que o

médico seja envolvido. Lavar o materialcirúrgico ao término da cirurgia, fazer check-list

Instrumentador Cirúrgico. Cirurgia Plástica

último cargo - (1 ano e 3 meses)

Corpore Beleza

Mar. 2008 - Mar. 2009 (1 ano)

Recepcionista último cargo - (1 ano)

Compra, controle e organização de estoque.

Atendimento ao cliente.

Prefeitura de Porto Seguro-Secret.de Saúde

Faturamento e lançamento de notas ficais.

Assistente Administrativo último cargo - (1 ano)

Mai. 2006 - Mai. 2007 (1 ano)

Operação de computador e sistemas empresariais;

Atendimento a Pacientes (entrega de medicamentos).

-Recebimento, conferência, separação e expedição de materiais cirúrgicos;

-Cadastro de prenota e produtos utilizando sistema informatizado Hórus;

-Controle de qualidade, armazenagem, temperatura, e validade de produtos;

Compra, controle e organização de estoque de medicamentos.

Faturamento, emissão de notas fiscais, boletos bancários e duplicatas;

prefeitura/ secretaria saúde Porto Seguro Mar. 2021 - Atual (1 ano e 5 meses)

Telemarketing, atendimento telefônico personalizado.

-Separação e montagem de Kits para programas da saúde; -Auditoria de inventários, rastreabilidade de produtos e controle de estoque;

Gerente de Estoque e Logística

último cargo - (1 ano e 5 meses)

Salário: R\$ 2.000,00

último cargo - (11 meses)

GF Labor Comércio e Representação Ltda.

Abr. 2020 - Mar. 2021 (11 meses) Auxiliar de almoxarifado Hospitalar, assistente administrativo de.OPME

Recebimento, conferência, separação e expedição de materiais cirúrgicos; Separação e montagem de Kits para procedimentos cirúrgicos;

Confecção de rotulagem e embalagem de produtos;

Auditoria de inventários, rastreabilidade de produtos e controle de estoque; Cadastro de prenota e produtos utilizando sistema informatizado Mercantis;

Formação

Controle de qualidade, armazenagem, temperatura, e validade de produtos;

Graduação #1

Graduação #2

Nome do curso: logística De Jun. 2020 até o momento Duração:

Grau de formação: Graduação

Instituição: Escola Pestalozzi Grau de formação: Técnico

Instituição: Faculdade Estácio de Sá

Nome do curso: Técnico de enfermagem De Mai. 2009 até Mai. 2011 Duração:

Instituição: Faculdade São Camilo

Grau de formação: Técnico

Graduação #3

Nome do curso: Instrumentador Cirúrgico Duração: De Mai. 2007 até Mai. 2009

Copyright© 1996-2022 Catho. Todos os direitos reservados.